臺灣高等法院臺南分院刑事裁定
111年度聲字第350號
聲  請  人  
即  被  告  林祈量



選任辯護人  林憲聰律師
上列聲請人即被告因家暴殺人等案件（111年度上訴字第453號）
，聲請具保停止羈押，本院裁定如下：
    主  文
聲請駁回。
    理  由
一、聲請意旨略以：㈠原判決所載之犯罪事實及認定有罪之理由
    ，誠有疑義且與經驗法則違背，裁判基礎是否達於確信無疑
    之程度，有所質疑。㈡本件被害人及證人相關證詞筆錄皆已
    製作完成，且均對被告不利，並無湮滅、偽造、變造證據或
    勾串共犯及證人之虞。㈢被告於案發後，即待在現場，並無
    逃亡行為，且被告年逾7旬，又有諸多病痛纏身，身體及經
    濟狀況無力逃亡，亦無逃亡意願。㈣被告有長期憂鬱症，需
    定時服藥，第一腰椎壓迫性骨折長期復健，一旦發作異常疼
    痛，行動困難，事發當天又遭踢倒導致右肩脫臼，已難接回
    ，亦需復健，被告因攝護腺肥大雖吃藥控制，仍有多次排不
    出尿細菌感染住院，被告於看守所中，悔恨自己衝動犯行，
    食不下嚥，身體狀況越來越衰弱，被告已深知悔悟，不可能
    再與被害人接觸或報復，只希望官司早日落幕，請求以侵害
    人權較小之具保手段代替羈押等語。
二、被告及得為輔佐人之人或辯護人，得隨時具保，向法院聲請
    停止羈押。刑事訴訟法第110 條第1 項定有明文。 
三、經查：
㈠、被告因殺人未遂、放火燒燬現供人使用住宅未遂等犯行，經
    原判決以被告犯刑法第173條第3項、第1項、第271條第2項
    、第1項之罪，事證明確，判處有期徒刑8年，被告不服原判
    決，提起上訴，經本院於民國111年4月1日訊問被告後，認
    被告涉犯上開罪名，犯罪嫌疑仍屬重大，且屬法定最輕本刑
    有期徒刑5年以上之罪，有相當理由足認有逃亡之虞，依刑
    事訴訟法第101條第1項第3款規定，諭知羈押被告。
㈡、被告雖以上開情詞請求具保停止羈押，然就被告犯罪嫌疑部
    分，有卷附檢察官所提出之各項證人證述及其他客觀證據可
    佐，被告殺人未遂、放火燒燬現供人使用住宅未遂等犯行，
    犯罪嫌疑重大，至於被告雖對其是否出於殺人故意而為上開
    犯行有所爭執，然此並非羈押程序所應具體認定之事項，仍
    有待後續審理程序進行證據調查後，再依嚴格證明法則認定
    。被告所犯屬法定最輕本刑有期徒刑5年以上重罪，又經原
    判決判處有期徒刑8年，本有相當之畏罪逃亡可能，此與被
    告身體狀況或經濟能力並無關連，再被告已離家多年，與家
    人關係不睦，又發生本件嚴重衝突事件，則被告如未經羈押
    ，亦顯然無法再返回原家庭與其家人同住，本件自有相當理
    由足認被告有逃亡之虞。至於聲請意旨認為被告並無滅證、
    串證之虞部分，因本院並未以此為羈押之理由，聲請意旨應
    屬誤解。　　
㈢、另就被告羈押後之身體狀況部分，經本院函詢法務部○○○○○○○
    ○，其函覆略稱：收容人即被告罹患失眠症、焦慮症、攝護
    腺增大未伴有下泌尿道症狀、肌痛，於本所健保門診持續回
    診治療中，另110年11月10日至13日戒送至臺南市立醫院住
    院治療，醫師診斷：攝護腺增大伴有下泌尿道症狀、膀胱頸
    阻塞，出院後於本院所健保門診追蹤中等語，並檢附相關就
    醫病歷資料為佐，可見被告上開身體疾病，於羈押中仍持續
    接受治療，如有外醫需求，亦由羈押處所妥為安排，尚難認
    有刑事訴訟法第114條第3款規定，應予停止羈押之必要，併
    予敘明。　　
四、綜上，被告羈押之原因及必要性並未消滅，被告以前開情詞
    聲請具保停止羈押，為無理由，應予駁回。
五、依刑事訴訟法第220條，裁定如主文。　　　
中　　華　　民　　國　　111 　年　　5 　　月　　12　　日
                  刑事第一庭    審判長法　官  楊清安
                                      法　官  陳顯榮
                                      法　官  蕭于哲
以上正本證明與原本無異。
如不服本裁定，應於收受本裁定後五日內向本院提出抗告狀。
　　　　　　　　　　　　　　　　　　　書記官  鄭信邦
中　　華　　民　　國　　111 　年　　5 　　月　　12　　日